臺灣高等法院刑事裁定
110年度抗字第1833號
抗  告  人 
即  受刑人  沈得愷



上列抗告人即受刑人因聲請定其應執行刑案件，不服臺灣桃園地
方法院110年度聲字第3232號中華民國110年10月19日裁定（聲請
案號：臺灣桃園地方檢察署110年度執聲字第2152號），提起抗
告，本院裁定如下：
    主  文
抗告駁回。
    理  由
一、原裁定意旨略以：本件附表所示編號1至編號11之罪，前雖
    經本院以110年度抗字第481號刑事判決定應執行有期徒刑12
    年確定，惟附表編號12所示之罪，應屬「增加合於定應執行
    刑要件之他罪刑」之情況，依前開裁定之說明，並未違反一
    事不再理之原則。且基於定應執行刑之內部界線，亦即更定
    之應執行刑，不應比前定之應執行刑加計其他裁判所處刑期
    後為重之情況，本件就附表各編號所示之罪名定應執行之刑
    ，係對受刑人有利之事項，自應予准許。又抗告人即受刑人
    沈得愷(下稱抗告人)所犯如附表所示之罪，業經如附表所示
    之法院分別判刑確定在案，有本院被告前案紀錄表及各該刑
    事判決書在卷可稽，茲檢察官向犯罪事實最後判決之法院即
    原審法院聲請定其應執行之刑，原審審核認聲請為正當，爰
    依刑事訴訟法第477條第1項，刑法第53條、第51條第5款，
    裁定應執行刑有期徒刑12年6月等語。
二、抗告意旨略以：
　㈠數罪併罰之定應執行之刑，係出於刑罰經濟與責罰相當之考
    量，並非予以犯罪行為人或受刑人不當之利益，為一種特別
    的量刑過程，相較於刑法第57條所定科刑時應審酌之事項係
    對一般犯罪行為之裁量，定應執行刑之宣告，乃對犯罪行為
    人本身及所犯各罪之總檢視，除應考量行為人所犯數罪反應
    之人格特性，並應權衡審酌行為人之責任與整體刑法目的及
    相關刑事政策，在量刑權之法律拘束性原則下，依刑法第51
    條第5款之規定，採限制加重原則，以宣告各刑中之最長期
    為下限，各刑合併之刑期為上限，但最長不得逾30年，資為
    量刑自由裁量權之外部界限，並應受法秩序理念規範之比例
    原則、平等原則、責罰相當原則、重複評價禁止原則等自由
    裁量權之內部抽象價值要求界限之支配，使以輕重得宜，罰
    當其責，俾符合法律授與裁量權之目的，以區別數罪併罰與
    單純數罪之不同，兼顧刑罰衡平原則。　
　㈡本案抗告人所犯之罪，時間接近、手法相同，均觸犯相同罪
    名，且抗告人犯後坦承全部犯行、勇於面對，足見犯後態度
    良好，深有悔意，故審酌抗告人所為各行為所侵害法益之專
    屬性或同一性，數罪對法益侵害之加重效應為綜合判斷，自
    應以較低之非難評價，以實現刑罰權分配之正義。懇請鈞院
    撤銷原裁定，另為較輕之刑罰云云。
三、按裁判確定前犯數罪者，併合處罰之；數罪併罰，有二裁判
    以上者，依刑法第51條之規定，定其應執行之刑，刑法第50
    條第1項前段、第53條定有明文。又刑法第51條第5款規定，
    宣告多數有期徒刑者，於各刑中之最長期以上，各刑合併之
    刑期以下，定其刑期，但不得逾30年。再法律上屬於自由裁
    量之事項，有其外部性界限及內部性界限，並非概無拘束。
    依據法律之具體規定，法院應在其範圍選擇為適當之裁判者
    ，為外部性界限；而法院為裁判時，應考量法律之目的，及
    法律秩序之理念所在者，為內部性界限。法院為裁判時，二
    者均不得有所踰越（最高法院80年台非字第473號判例意旨
    ）。在數罪併罰，有二裁判以上，定其應執行之刑時，固屬
    於法院自由裁量之事項，然仍應受前揭外部性界限及內部性
    界限之拘束（最高法院93年度台非字第192號判決意旨參照
    ）。　
四、經查：
　㈠抗告人先後犯如附表所示之罪，分別經法院判處罪刑確定，
    有前開判決及本院被告前案紀錄表在卷可稽。是檢察官據以
    聲請定其應執行之刑，核屬正當。據上：
　　1.附表所示之罪合計總刑度為有期徒刑104年10月，惟依刑
      法第51條第5款規定，有期徒刑合併不得逾30年，故30年
      為法院定應執行刑時之外部界限，而其中⑴附表編號1至11
      所示之罪，前經本院以110年度抗字第481號裁定合併定應
      執行有期徒刑12年，經最高法院以110年度台抗字第850號
      裁定駁回再抗告確定；⑵附表編號12所示之罪，經臺灣桃
      園地方法院以109年度審訴字第2185號判決定應執行有期
      徒刑2年。準此，檢察官聲請就抗告人所犯如原裁定附表
      編號1至12所示之罪定應執行之刑，裁定定其應執行刑為
      有期徒刑12年6月，其裁量所定之刑期，並無濫用裁量權
      之情形。
　　2.揆諸前揭說明，原審並考量抗告人所犯各罪犯罪時間、犯
      罪類型、行為態樣、動機等，就其責任非難重複之程度衡
      量，審酌其所犯各罪之法律目的、抗告人違反之嚴重性、
      所犯數罪為整體非難評價，及貫徹刑法量刑公平正義理念
      之內部限制等，未再予大幅減輕抗告人之應執行刑，尚難
      謂有何違法不當。抗告意旨泛稱：原審裁量未考量人格特
      質，違反罪刑相當原則、不符合比例原則云云，顯就原審
      法院裁量職權之行使，漫事爭執，並無理由。
　㈡原裁定經核並無不合，抗告意旨以前揭情詞指摘原裁定不當
    ，並無理由，應予駁回。
據上論斷，應依刑事訴訟法第412條，裁定如主文。
中　　華　　民　　國　　110 　年　　11　　月　　30　　日
                  刑事第十一庭  審判長法　官  張江澤
　　　　　　　　　　　　　　　　　　　法　官  章曉文
　　　　　　　　　　　　　　　　　　　法  官  郭惠玲
以上正本證明與原本無異。
如不服本裁定，應於收受送達後五日內向本院提出抗告狀。
                                      書記官  湯郁琪
中　　華　　民　　國　　110 　年　　12　　月　　3 　　日
　　　　　　　　　　　　　　　　　　　
附表：
編          號  1 2 3 罪          名  三人以上共同犯詐欺取財罪 三人以上共同犯詐欺取財罪 三人以上共同犯詐欺取財罪 宣    告    刑  有期徒刑1年1月（共11罪） 有期徒刑1年1月（共9罪） 有期徒刑1年1月（共5罪） 犯  罪  日  期  106年9月14、15、18、26、27日 106年9月15、16、27日 106年9月26、27日  最  後事實審 法    院 臺灣新竹地方法院 臺灣新竹地方法院 臺灣新竹地方法院  案    號 106年度訴字第755號 107度訴字第546號 107度訴字第562號  判決日期 107年1月31日 108年3月15日 107年11月14日  確  定 判  決 法    院 同上 同上 同上  案    號 同上 同上 同上  確定日期 107年5月8日 108年4月9日 107年12月10日 

編          號  4 5 6 罪          名  三人以上共同犯詐欺取財罪 三人以上共同犯詐欺取財罪 三人以上共同犯詐欺取財罪 宣    告    刑  有期徒刑1年1月（共16罪） 有期徒刑1年4月 有期徒刑1年1月（共7罪） 犯  罪  日  期  106年9月16日  106年9月12日 106年9月12、13、14日  最  後事實審 法    院 臺灣高等法院臺中分院 臺灣雲林地方法院   案    號 107年度上訴字第1610號 108年度訴字第107號   判決日期 107年11月21日 108年7月18日   確  定 判  決 法    院 最高法院 同上   案    號 108年度台上字第3380號 同上   確定日期 109年3月4日 108年8月12日  

編          號  7 8 9 罪          名  三人以上共同犯詐欺取財罪 三人以上共同犯詐欺取財罪 三人以上共同犯詐欺取財罪 宣    告    刑  有期徒刑1年2月（共3罪） 有期徒刑1年1月（共15罪） 有期徒刑1年4月（共5罪） 犯  罪  日  期  106年9月17日 106年9月17、26日 106年9月17日  最  後事實審 法    院 臺灣嘉義地方法院    案    號 108年度訴字第407號    判決日期 108年9月30日    確  定 判  決 法    院 同上    案    號 同上    確定日期 108年11月5日   

編          號  10 11 12 罪          名  三人以上共同犯詐欺取財罪 三人以上共同犯詐欺取財罪 三人以上共同犯詐欺取財罪 宣    告    刑  有期徒刑1年6月 有期徒刑1年1月（共16罪） 有期徒刑1年3月（共5罪） 犯  罪  日  期  106年9月26、27日  106年9月28、30日、106年10月1日 106年8月16日  最  後事實審 法    院 臺灣嘉義地方法院 臺灣桃園地方法院 臺灣桃園地方法院  案    號 108年度訴字第407號 108年度訴字第1171 號 109年度審訴字第2185號  判決日期 108年9月30日 109年8月20日 110年2月26日  確  定 判  決 法    院 同上 同上 同上  案    號 同上 同上 同上  確定日期 108年11月5日 109年10月7日 110年4月7日